【裁判字號】    95,交抗,53
【裁判日期】    950420
【裁判案由】    聲明異議
【裁判全文】
臺灣高等法院臺南分院刑事裁定          95年度交抗字第53號
抗  告  人
即受處分人  甲○○
上列抗告人因違反道路交通管理處罰條例案件，不服臺灣雲林地
方法院中華民國95年2月24日裁定（95年度交聲字第10號；原處
分案號：雲監裁字第裁72-1AA765695號）提起抗告，本院裁定如
下：
    主  文
抗告駁回。
    理  由
一、抗告意旨略以：
（一）本案以「逕行舉發」不符當時舉發狀況，因駕駛人在旁卸
      貨，車門打開，引擎發動中，且可以勸導開入其認為合適
      的地方，因抗告人是外地人、車，不知那有停車場。
（二）抗告人承認所駕駛之車輛係停在人行道上，惟原審未能審
      酌抗告人所提出現場照片及附近住家土地謄本及當庭所為
      陳述，況政府高官開車於台北市上班顛時刻逆向行駛，
      紅燈左、右轉均可，而抗告人在自家前人行道（上午八至
      九點無行人行走）上暫停二十分鐘，卸下搬家物品－有二
      件東西較重均不可。再附上豐田汽車保養廠在人行道上擺
      放整排車，日夜停放、車門上鎖、駕駛人不在，一個月內
      開幾張罰單？有否勸導？本案違規停放係初犯停放，又非
      累犯，為何不能面勸，而以罰單對出外之抗告人云云，原
      裁定不察，是有不當，爰具狀提起抗告請求撤銷原裁定，
      另為適法之裁定。
二、原處分意旨略以：受處分人即異議人甲○○駕駛車牌號碼JX
    ─6396號自用一般小客貨車，於民國（下同）94年10月25日
    08時40分，在台北市○○路25號人行道停車，經警以在禁止
    臨時停車處所停車為由，而依道路交通管理處罰條例第56條
    第1項第1款舉發，嗣經原處分機關以前開違規事實逕行裁決
    等情。
三、原裁定意旨以；本件受處分人即異議人甲○○並不否認有於
    94年10月25日上午8點40分許，將車牌號碼JX-6396號自用小
    客貨車停放在台北市○○路25號前人行道上之事實，此外，
    並有台北市政府交通局北市交停字第1AA765695號舉發違反
    道路交通管理事件通知單、台北市停車管理處94年12月13日
    北市停四字第09440364100號書函各1份，及違規現場採證照
    片1張在卷可參，是異議人有將其所駕駛之車牌號碼JX-6396
    號自用小客貨車停放在人行道上一情，應堪認定。異議人雖
    以其係暫停卸貨，停車時間前後不到20分鐘置辯，惟依前揭
    道路交通安全規則之規定，人行道乃禁止臨時停車之處所，
    異議人既將車輛停放於該處，仍屬於在禁止臨時停車處所停
    車，亦屬違規，異議人所辯上情，並不影響其違規行為之成
    立。綜上，原處分機關援引道路交通管理處罰條例第56條第
    1項第1款之規定，裁處該自小客貨車之駕駛人即異議人罰鍰
    新臺幣9百元，核無不當，本件異議為無理由，應予駁回。
四、經查：
（一）按橋樑、隧道、圓環、障礙物對面、鐵路平交道、人行道
      、行人穿越道、快車道等處，不得臨時停車，道路交通安
      全規則第111條定有明文，而汽車駕駛人在禁止臨時停車
      處所停車者，處新臺幣（下同）六百元以上一千二百元以
      下罰鍰，道路交通管理處罰條例第56條第1項第1款亦有明
      文。而所謂「人行道」，係指為專供行人通行之騎樓、走
      廊，及劃設供行人行走之地面道路，與人行天橋及人行道
      下道，道路交通管理處罰條例第3條第3款定有明文「臨時
      停車」指車輛因上、下人、客，裝卸物品，其引擎未熄火
      ，停止時間未滿三分鐘，保持立即行駛之狀態；「停車」
      係指車輛停放於道路兩側或停車場所，而不立即行駛者。
      道路交通管理處罰條例第3條第3、4、10款分別定有明文
      。
（二）又汽車駕駛人有違規停車而駕駛人不在場之情形，當場不
      能或不宜攔截掣單舉發者，得對汽車所有人逕行舉發處罰
      ，並有道路交通管理處罰條例第7條之2第1項第3款亦有明
      文。
（三）本件抗告人即受處分人甲○○駕駛車牌號碼JX─6396號自
      用一般小客貨車，於94年10月25日08時40分，在台北市○
      ○路25號人行道停車，經警以在禁止臨時停車處所停車為
      由，而依道路交通管理處罰條例第56條第1項第1款舉發，
      抗告人於應到案日期前向原處分機關提出申訴，經原處分
      機關函請舉發單位調查後，仍認抗告人有上述違規行為，
      原處分機關乃依道路交通管理處罰條例第56條第1項第1款
      、違反道路交通管理事件統一裁罰基準及處理細則之規定
      ，裁處抗告人罰鍰9百元，前開事實，有臺北市政府交通
      局舉發違反道路交通管理事件通知單、原處分機關違反道
      路交通管理事件裁決書（案號：雲監裁字第裁72－1AA765
      695號）、原處分機關94年12月16日94雲監稽違字第甲762
      0號函暨所附臺北市停車管理處94年12月13日北市停四字
      第094403641009號書函在卷可稽。
（四）查抗告人既不否認確有於前開時、地駕駛上開自用小客貨
      車未依規定停放在臺北市○○路25號前人行道上之事實，
      而依卷附違規現場採證照片以觀，抗告人所停放之處所係
      一處空地並為無遮簷人行道，係屬道路交通管理處罰條例
      第3條第3款所定人行道範疇，又抗告人所駕駛之上開車輛
      當時係橫向停放於人行道上，則抗告人確係在禁止臨時停
      車處所停車之違規事實，至為明確，仍得予以處罰。又抗
      告人當時復不在現場，則依上開規定，當然得逕行舉發處
      罰，又有關道路交通法令亦無規定應先予駕駛人勸導，始
      得舉發之規定，抗告人指稱應先勸導云云，實有誤會。至
      抗告人指稱：附上豐田汽車保養廠在人行道上擺放整排車
      ，日夜停放、車門上鎖、駕駛人不在，有無勸導或開罰單
      云云，查至於其他車輛是否亦受同樣罰責，亦不能影響抗
      告人上開違規之事實，抗告人執為抗告理由，顯屬無據。
五、原審審核上情，認原處分機關依道路交通管理處罰條例第56
    條第1項第1款之規定，裁處抗告人9百元罰鍰，於法並無不
    合，而駁回抗告人在原審之異議。經本院審核，原裁定之認
    事用法，均無違誤。是抗告意旨，指原裁定駁回其異議為不
    當云云，為無理由，應予駁回。
六、據上論結，應依道路交通案件處理辦法第26條，刑事訴訟法
    第412條，裁定如主文。
中    華    民    國    95    年    4     月    20    日
                  刑事第二庭    審判長法  官  葉居正
                                      法  官  李文福
                                      法  官  吳森豐
以上正本證明與原本無異。
不得再抗告。
                                      書記官  李梅菊
中    華    民    國    95    年    4     月    20    日


司法院資訊處製作；財團法人民間司法改革基金會備份。
